# 房地产公司这样确认递延所得税资产是否合理

提问人：jarodhaij 时间：2013-10-31 20:27:17
A公司为一家房地产公司， 2012 年开始预售部分商品房（税务局要求对预售房款按一定的毛利率纳入当年应纳税所得额缴纳所得税），A公司 2012 年会计利润是-200万，预售房款 1000 万，该 1000 万按30%的毛利率做了纳税调增，所以当年应纳税所得额为 100万，当年缴纳所得税 25 万元。
A公司以纳税调增的 300 应纳税所得额为基础确认了递延所得税资产300*25%=75万。
由于亏损的存在，使得当年只交了 25 万元的所得税，但是确认的递延所得税资产是 75 万元，这样是否合理？

回答人：chenyiwei
赞同上述各位观点。计量递延所得税资产余额应当依据暂时性差异的金额，在预计转回期间内可产生的应纳税所得额的限度内确认。
并不是说当期纳税 25 万元就只能在此限额内确认递延所得税资产。